【裁判字號】    96,重上,159
【裁判日期】    970422
【裁判案由】    清償債務
【裁判全文】
臺灣高等法院臺中分院民事判決         96年度重上字第159號
上  訴  人  乙○○
訴訟代理人  王叔榮律師
複  代理人  魏其村律師
訴訟代理人  梁宵良律師
複  代理人  徐曉萍律師
被  上訴人  英屬維京群島商比利安股份有限公司臺灣分公司
                        樓
法定代理人  甲○○
                        樓
訴訟代理人  葉民文律師
上列當事人間請求清償債務事件，上訴人對於中華民國96年9月
27日臺灣臺中地方法院96年度重訴字第122號第一審判決提起上
訴，本院於97年4月8日言詞辯論終結，判決如下：
    主  文
上訴駁回。
第二審訴訟費用由上訴人負擔。
    事實及理由
一、上訴人起訴主張：兩造於民國94年1月28日簽訂不動產買賣
    契約書，約定被上訴人向上訴人購買坐落臺中市○○段124
    地號、權利範圍100000分之20103土地，及其上建號315、31
    6、318、319號等4戶房屋，買賣價金新臺幣（下同）1億680
    0萬元。被上訴人依約給付第一期款（簽約金）1,680萬元，
    並於同年2月1日用印並備齊過戶文件時給付第二期款（用印
    款）3,360萬元，及於同年2月22日於土地增值稅及契稅稅單
    核發後給付第三期款（完稅款）1,760萬元，而尾款1億元部
    分，因系爭房地前由上訴人設定最高限額抵押5,900萬元予
    中國農民銀行、及臺中市第二信用合作社，兩造遂約定由被
    上訴人辦理金融機構貸款代償，餘款則另簽發94年2月28日
    支票1紙支付，足認於94年2月28日前應完成履約事宜、及付
    清價金之合意。然被上訴人於給付第三期款（完稅款）後，
    其委任代書電洽上訴人代書，表示擬改以現金支付尾款，其
    後於94年2月25日匯款4,950萬元，餘款5,050萬元部分，雖
    經被上訴人代理人丁○○與上訴人約定於94年3月2日給付（
    因94年2月28日逢國定假日之故），然於94年3月2日日丁○
    ○突要求上訴人給付額外佣金，經上訴人拒絕，丁○○竟拒
    不交付支票，事後經多次聯繫亦未履約，上訴人不得已於94
    年4月1日以郵局存證信函催告，被上訴人卻以係上訴人配偶
    丙○○新增約定拒絕結清餘款，上訴人嗣又委請律師函邀協
    調，兩造始於94年7月5日簽訂協議書，由被上訴人於當日付
    清尾款5,050萬元，被上訴人之代理人丁○○恣意阻撓契約
    之履行，依民法第224條規定，被上訴人亦應負責，爰依契
    約第10條第1款約定訴請被上訴人給付滯納金6,413,500元（
    依尾款餘額5,050萬元，自遲延期間94年3月1日起至同年7月
    5日止每逾一日按千分之一計算）暨自起訴狀繕本送達之翌
    日至清償日止，按年息5%計算之利息，及願供擔保請准宣告
    假執行等語。
二、被上訴人則辯以：系爭買賣契約關於尾款之給付，於第3條
    第4款約定：「尾款：新臺幣壹億元正。金融機構貸款核撥
    同時給付尾款，貸款金額不足部分以現金一次付清」、第5
    款載明：「買賣標的甲乙雙方約定於支付尾款同時，依本契
    約第7條規定點交甲方管業」，可見兩造並未約定尾款給付
    期限，至於買賣契約第6條第1款，係於「甲方（即被上訴人
    ）如須以銀行貸款支付尾款時」始有適用，然本件並未辦理
    貸款，故上訴人以第6條約定，作為被上訴人給付尾款遲延
    之依據，已有未合；且上開第6條訂立緣由，係因被上訴人
    若以貸款支付尾款，須先辦理所有權移轉登記，金融機構始
    願轉貸，但上訴人惟恐所有權移轉後無保障，乃要求被上訴
    人開立支票以為擔保，又開立支票須押日期，雙方乃預估辦
    理貸款大約可在94年2月28日完成，因此約定票期為94年2月
    28日，但此支票僅供擔保用，實際交付期限仍為「交屋時」
    ，此觀契約書第3條第5款、及第6條第1款約定：「．．．於
    『交屋時』以金融機構開立臺灣銀行為付款人之支票換回」
    、第3款約定：「．．．屆期甲方仍應於乙方『交屋同時』
    以現金一次給付尾款」，足見給付尾款時間為「交屋時」，
    並非94年2月28日。本件交屋時間為94年7月5日，被上訴人
    亦於該日付清尾款，自無遲延。況系爭買賣尾款5,050萬元
    ，確曾由被上訴人於94年3月2日持發票人國泰世華商業銀行
    松江分行、發票日94年3月1日、金額5050萬元、票號PV0000
    000之支票1紙給付，詎遭上訴人以買賣價金有爭議為由拒絕
    受領，同時亦拒絕點交買賣標的、及辦理移轉登記手續，被
    上訴人於94年3月7日、3月8日亦有委請代書及指派專員前往
    欲為結清，均遭拒絕，均係上訴人拒絕受領尾款，並非被上
    訴人拒絕給付，並無可歸責於被上訴人之事由等語。
三、原審為上訴人敗訴之判決，並駁回其假執行之聲請。
四、上訴人不服原判決，提起本件上訴，於本院聲明，求為判決
    ：
    (一)原判決廢棄。
    (二)被上訴人應給付上訴人新臺幣6,413,500元，及自起訴狀
      繕本送達翌日起至清償日止，按年息5%計算之利息。
    (三)上訴人願供擔保，請准宣告假執行。
    並補充陳述稱：
    (一)兩造於94年1月28日簽訂系爭買賣契約前，原已議定買賣
      價款總額為1億4500萬元，但94年2月1日正式簽約時，被
      上訴人代理人丁○○突然要求將合約總價提高為1億6800
      萬元，以及付款後應將差額2300萬元，交付其本人作為買
      賣佣金，同時將簽約日期倒填為94年1月28日；但以2300
      萬元差額作為佣金，實非合理，致未獲上訴人同意，嗣再
      經協商後，丁○○同意分配該佣金，除由其取得1900萬元
      外，另給付參與協商之丙○○兄弟二人各200萬元，兩造
      即以總價1億6800萬元訂立系爭不動產買賣契約，以上事
      實業據證人即上訴人配偶丙○○於鈞院準備程序中之證稱
      甚詳，證人即被上訴人代理人丁○○亦證稱：買賣價金實
      為1億4500萬，其他2300萬係其佣金，被上訴人於94年2月
      1日開立之兩張1020萬元支票，係其兌現的等情，足證兩
      造代理人丙○○、丁○○，確係就系爭買賣價金中2300萬
      元部分，私下另為佣金之約定。因上開佣金協議，丁○○
      於簽約時即將兩張1020萬元支票取回，並告知兌付後再支
      付140萬元給丙○○，然丁○○事後不願履行佣金分配協
      議，於94年3月2日應交付尾款5050萬元時，竟要求丙○○
      同時簽付260萬元之支票（加計前已取回之兩紙支票，合
      計金額即為2300萬元），始願意支付尾款，但未獲丙○○
      應允，致生本件爭議，丁○○為圖取得全數佣金，造成被
      上訴人給付尾款遲延，上訴人於94年3月2日未能收到尾款
      ，即於94年4月1日、及6月29日，分別以信函催告被上訴
      人給付、及於94年4月12日依被上訴人函覆，前往如春房
      屋公司協商不成，益見均係丁○○要求簽付260萬元佣金
      餘額支票所致。
    (二)基於下列事證及解釋當事人之真意，可認兩造締約時確已
      約定94年2月28日為尾款給付期限：1.證人即上訴人代書
      林美淳於原審證稱：「訂約時代書會把契約進行之時程敲
      定一個時間，當時造（照）簽約、用印、完稅、貸款四個
      時程去排，排下來尾款的時間就是94年2月28日」、「尾
      款預定2月28日是雙方洽談時排好日期所定的，當初認為
      2月28日要完成」、「如果不要辦貸款，就是交付尾款時
      ，尾款就要付清」。2.證人即如春房屋公司人員李珮宇於
      原審證稱：雙方有約定交付尾款的時間，就是合約上記載
      的日期，應該是2月28日當天約好排定交付尾款，但因為
      2月28日是假日，被上訴人有打電話要求延遲一天或兩天
      ；另證人即如春房屋公司負責人鄭添榮亦證述：本件牽涉
      違約問題，買方怕違約，所以依據約定日期付款，當天到
      公司來，也是要付款給對方。3.證人即被上訴人代書戊○
      ○於本院準備程序中證稱：「本件簽約時雙方約定用貸款
      給付尾款，約定94年2月28日支付，簽約後雙方想要移轉
      手續快一點，賣方希望買方以現金支付，被上訴人也同意
      於94年3月2日到上訴人處交付尾款」。4.上訴人於94年4
      月1日以台中英才郵局第7570號存證信函，表示94年2月28
      日前應履約完畢，並催告被上訴人支付尾款；而被上訴人
      則於94年4月8日以台北杭南郵局第813號存證信函回覆略
      謂：94年3月2日指派專員赴台中結清尾款等語。綜上事證
      ，無論兩造之代書或仲介人，均一致表示94年2月28日即
      為兩造約定之尾款給付日，甚至兩造在交付尾款之過程，
      亦均認為94年2月28日（後同意延至94年3月2日），即為
      應結清尾款、及交付過戶文件之日期。因此，即便兩造在
      系爭契約書第3條第4項未載明給付日期，惟基於解釋契約
      及探求當事人真意之原則，本件價金尾款之給付期限，應
      為94年2月28日，至為灼然。又縱使認為兩造未有給付尾
      款期限之約定，但依民法第229條第2項之規定：「給付無
      確定期限者，債務人於債權人得請求給付時，經其催告而
      未為給付，自受催告時起，負遲延責任」，上訴人既於94
      年4月1日以存證信函催告於函到7日內給付尾款，則自受
      催告期滿日起，被上訴人亦應負給付遲延之違約責任。是
      被上訴人代理人丁○○以合約外之佣金爭議，拒付尾款，
      迄94年7月5日始經協商結清，期間所生給付遲延責任，依
      民法第224條，自屬可歸責於被上訴人，故上訴人請求被
      上訴人給付滯納金，尚無不合。另依兩造契約內容所載，
      買賣價金總額為1億6800萬元，並非1億4500萬元，上訴人
      並無不當得利可言，被上訴人主張抵銷抗辯，自無可採等
      語。
五、被上訴人於本院聲明，求為判決：上訴駁回。
    並補充陳述稱：
    (一)系爭買賣尾款最後係以現金支付，無適用買賣契約第6條
      第1款之餘地，又依系爭契約相關條款內容，亦無約定交
      付尾款之明確期限，更無約定是94年2月28日，本件交屋
      時間既為94年7月5日，被上訴人亦於該日付清尾款，自無
      遲延可言。上訴人雖主張丁○○要求取得全數佣金才未交
      付尾款，卻未能舉證以實其說，足見其主張顯屬虛構；又
      上訴人於原法院94年度訴字第2243號給付居間報酬事件中
      主張：其先生（即丙○○）在簽約前二三天告訴其有買家
      出現了，其沒有參與，丙○○後來和對方談好價錢，其才
      出面簽約，簽約時李珮宇在場，其有向李珮宇說怎麼賣這
      麼便宜等語，足證上訴人主張丙○○才是系爭房屋真正所
      有權人，且係當時出賣之價錢太便宜，事後反悔，才藉故
      提出要求補貼搬遷費而拒收尾款，意圖捏造被上訴人違約
      情事。又上訴人於該事件中表示本件買賣價金為1億4500
      萬元，惟被上訴人仍按契約所載之1億6800萬元給付全部
      價金，顯見上訴人不當得利2300萬元，如仍認被上訴人有
      給付違約金之責，爰以此金額抵銷。
    (二)縱被上訴人應於94年2月28日給付尾款，但本件係上訴人
      拒絕受領，並非被上訴人給付遲延，有證人李珮宇於原審
      之證述、證人丁○○於原審及本院之證述、及證人戊○○
      於本院證述，足證被上訴人已提出欲交付尾款，惟因丙○
      ○拒絕受領，且丙○○於另約定之時間完成交付尾款等手
      續，亦避不見面，益證係上訴人故意拒絕受領尾款。
   (三)另上訴人雖主張其於94年4月1日以存證信函催告於函到七
     日內給付尾款，自受催告期滿日起，被上訴人應負遲延之
     違約責任，惟兩造於94年4月12日在如春房屋仲介有限公司
     辦理交付尾款及移轉登記手續，當日被上訴人業已提出尾
     款票據作為交付，但上訴人以買賣價金餘款有意見為由拒
     絕受領，此觀證人即如春房屋公司負責人鄭添榮於存證信
     函上：「雙方均依約按時前來，買方並揭示付款支票，唯
     對餘款金額雙方有異見。」之記載，足證此次交付尾款亦
     為上訴人拒絕受領，並非被上訴人遲延給付等語。
六、查上訴人主張兩造於民國94年1月28日簽訂不動產買賣契約
    書，約定由被上訴人向上訴人購買坐落臺中市○○段124地
    號、權利範圍100000分之20103土地，及其上建號315、316
    、318、319號等4戶房屋，買賣價金為1億6800萬元，被上訴
    人已依約給付第一至三期款款分別為1,680萬元、3,360萬元
    、及1,760萬元完畢，而尾款1億元部分，因系爭房地前由上
    訴人向銀行設定最高限額抵押5,900萬元，約定由被上訴人
    辦理金融機構貸款代償，餘款另簽發94年2月28日支票1紙支
    付，嗣被上訴人改以現金支付尾款，於94年2月25日匯款4,9
    50萬元，餘款5,050萬元部分，則由被上訴人代理人丁○○
    與上訴人約定於94年3月2日給付（因94年2月28日逢國定假
    日之故），惟當天並未順利交付該尾款，兩造直至94年7月5
    日再簽訂協議書，由被上訴人付清該尾款5,050萬元等情，
    業據上訴人提出系爭不動產買賣契約書、及協議書等件為証
    ，並為被上訴人所不爭執，堪信上訴人上開部分之主張為真
    實。惟上訴人主張被上訴人未於94年2月28日給付尾款5,050
    萬元，違反系爭買賣契約第6條第1款約定，且該遲延給付係
    可歸責於被上訴人，被上訴人應依系爭買賣契約第10條第1
    款約定給付上訴人滯納金一節，則為被上訴人所否認，並以
    上詞置辯。經查：
  (一)依系爭買賣契約第3條第4項約定：「尾款一億元，於金融機
    構貸款核撥同時支付尾款，貸款金額不足部分以現金同時一
    次付清」；又第6條第1、3項約定：「貸款約定：一、甲方
    （即被上訴人）如須以貸款支付尾款時，應於所有權移轉登
    記前，將尾款扣除乙方（即上訴人）實際貸款金額後之餘額
    ，開立94年2月28日支票壹張，於交屋時以金融機構開立臺
    灣銀行為付款人之支票換回。．．．三、甲方於辦竣產權登
    記後七天內辦妥貸款核撥，作為支付乙方之尾款；如甲方因
    貸款條件不符或因貸款金額不足時，屆期甲方仍應於乙方交
    屋同時以現金一次付清尾款」等語，足見；兩造就系爭買賣
    價金尾款付款方法，原係約定以金融機構貸款方式辦理，僅
    貸款條件不符、或貸款金額不足時，始以現金付清；且貸款
    應於辦竣所有權移轉登記後7日內辦妥，於扣除貸款之餘額
    部分，由被上訴人於所有權移轉登記前，開立發票日94年2
    月28日支票交予上訴人，惟此支票並非作為付款之用，上訴
    人並不能持之提示兌現，而應待交屋時另以金融機構開立臺
    灣銀行為付款人之支票換回，亦據證人即上訴人委任之代書
    林美淳於原審證稱：「支票在交屋時還要用台銀換回去，賣
    方當然不能拿去兌現。．．．依照正常狀況，我把過戶資料
    交給鄭代書，三至四天就會登記過戶，．．．若依照合約精
    神，應該是2月28日前後會將過戶辦好，但可能是2月28日之
    前或之後也不一定。」等語（見原審卷第79、80頁），足認
    如以辦理抵押貸款方式作為付款之方法，因向銀行貸款尚需
    時日之故，上開該支票僅係付款之擔保，並非作為支付尾款
    之用，則系爭買賣契約約定之94年2月28日僅係基於估計辦
    理貸款所需時日，尚不能作為支付尾款之期限。
  (二)兩造嗣改以現金支付尾款，被上訴人先於94年2月25日匯款
    4,950萬元，餘款5,050萬元，由被上訴人代理人丁○○與上
    訴人約定於94年3月2日給付，丁○○於當天持發票人為國泰
    世華商業銀行股份有限公司松江分行、發票日94年3月1日、
    發票金額5050萬元、票號PV0000000之支票1紙前往上訴人處
    ，上訴人則由其配偶丙○○為代理人，雙方洽談結果，黃鴻
    源以因尚有待商談之事務為由，而未受領該尾款等情，業據
    被上訴人提出上開支票影本為証，並經證人即如春房屋仲介
    公司之人員李珮宇於原審結證稱：「買賣價金有談到1億420
    0萬元，但為方便貸款，契約金額視實際需要寫高一點，但
    多出來的金額由雙方協議我不清楚。．．．3月2日當天原本
    買方代表丁○○都已經把開好的支票拿出來，準備要交付，
    但丙○○對丁○○說有些事還要商談，並且到裡面商談，出
    來之後丙○○說今天既然沒有共識，那就改天再談，請丁○
    ○回去商量好後，再約定來交屋，但我不知道是要商量何事
    」等語（見原審卷第82頁）；及證人林美淳於原審證稱：「
    當時買賣雙方已經言明尾款不辦貸款，並且約定地點要付尾
    款，丁○○有拿銀行支票來，但因為他們有爭議，所以丁○
    ○沒有支付支票，本件我只知道合約書上記載之買賣價金，
    丁○○有無向賣方要求佣金我不清楚，而本件交屋和付清尾
    款，依照契約第3條第5項是要同時為之」等語（見原審卷第
    80頁）；又據証人即被上訴人委任代書戊○○於本院準備程
    序中結證稱：「94年3月2日到上訴人處支付尾款，當天買方
    有提出銀行支票5,050萬元，上訴人代書也把移轉登記文件
    交付給我，就在這個時候丙○○就找了丁○○先生進去說有
    事情講，出來後趙先生說黃先生說他太太今天不在，改約下
    星期一，而下星期一我自己有到丙○○辦公室找他，他不在
    ，我打電話給他，他說他在外面忙，沒有時間回公司，．．
    ．我不知道何因素導致尾款沒有交付完成，就尾款是5,050
    萬元部分，雙方亦無爭執，．．．我知道實際買賣價金是1
    億4500萬，但不知道差額2300萬元如何處理。」等語甚詳（
    見本院卷第61頁）。堪信被上訴人主張其代理人丁○○確於
    94年3月2日持上開支票欲給付尾款，而遭上訴人代理人丙○
    ○拒絕，難認被上訴人未於該日給付尾款，係屬有可歸責於
    己之事由。
  (三)兩造代理人雖各執一詞，被上訴人代理人丁○○於原審、及
    本院審理中陳稱：「94年3月2日當天把錢交給主辦之鄭代書
    後，丙○○說有事要和我商談，並把我拉到辦公室另外一個
    房間裡面．．．稱當初和我談買賣價金時答應太快，中間為
    了搬遷花很多金錢，希望我能補償一點搬遷費用，我的立場
    是無法答應他，之後他向大家說明因為乙○○本人沒有到場
    ，要另外約時間」、及「94年3月2日當天我帶了5050萬元的
    本票到丙○○的辦公室準備給付尾款，我把票交付給鄭代書
    ，對方也把過戶文  件交給鄭代書，之後是丙○○把我帶到
    他辦公室說，當初賣的價錢太便宜，搬遷也花了不少費用，
    要我補貼一點費用，我沒有答應，丙○○出來後就跟大家說
    因為上訴人本人沒有來，改約3月7日再辦理，3月7日當天鄭
    代書有到，但沒遇到丙○○。且3月2日當天我到場後即交付
    全部尾款，是丙○○要求我多付錢給他我沒同意；買賣價金
    實際為1億4500萬，其他2300萬就是我的佣金，並無約定要
    跟丙○○朋分，．．．我只兌現被上訴人94年2月1日所開立
    的兩張1020萬元支票，共2040萬元，尚有260萬元佣金至今
    均未拿到，簽約時即有約定尾款一次付清5050萬元，不扣除
    260萬元，是因為丙○○說他事後會開票給我，本件確定是
    因丙○○向我要額外補償才造成爭議」等語；而上訴人代理
    人丙○○於本院準備程序中則陳稱：「我是上訴人買賣房屋
    之代理人，94年3月2日當天係因我和丁○○對於買賣佣金談
    不攏，所以丁○○才沒有交付尾款5050萬元，因丁○○當天
    突然要求我要給付260萬元的佣金，我認為那是合約以外的
    所以不同意，也有表明若丁○○不付款就是違約，原本簽約
    價金即談好是1億4500萬，是丁○○要求簽1億6800萬，實際
    上被上訴人也是付1億6800萬，其中2300萬差額，400萬是我
    的佣金，其他1900萬是趙先生的佣金，兩造並不知道。而該
    2300萬元佣金係於94年1月28日簽1億6800萬約時談的，丁○
    ○3月2日要求我給付260萬元佣金，否則即拒付尾款，就是
    要否定之前和我之間有關佣金之協定」等語，由上開二人所
    述，上訴人代理人丁○○於94年3月2日持上開5050萬元支票
    欲給付尾款，惟因與上訴人代理人丙○○間因朋分佣金尚有
    爭議之故，致未能順利交付尾款。查丁○○、丙○○分別為
    兩造就系爭不動產買賣契約之代理人，為兩造所不爭（見本
    院卷第32頁背面、第59頁）。按債務人之代理人或使用人，
    關於債之履行有故意或過失時，債務人應與自己之故意或過
    失負同一責任。民法第224條前段定有明文。丙○○為上訴
    人就系爭買賣契約之代理人，即為上訴人之履行輔助人，上
    訴人對其履行輔助人之行為，自應負同一之責任。而上訴人
    代理人丙○○拒絕受領系爭買賣價金尾款，難認被上訴人未
    於該日給付尾款，係屬有可歸責於己之事由，已如前述，則
    被上訴人自無遲延給付之情事。
  (四)上訴人又以其於94年3月2日未能收到尾款，於94年4月1日以
    郵局存證信函，催告被上訴人於函到7日內給付尾款，而被
    上訴人直至94年7月5日始經協商結清，自應負給付遲延責任
    等語，惟查：被上訴人對上訴人上開催告，於94年4月8日亦
    以郵局存證信函復，約定上訴人於94年4月12日在如春房屋
    仲介有限公司辦理交付尾款及移轉登記手續等情，有該存証
    信函在卷可稽（見本院卷第25至27頁）。次查兩造均依期前
    往，被上訴人亦提出尾款支票作為交付，然兩造仍對餘款金
    額有意見，並未完成付款等情，有證人即如春房屋公司負責
    人鄭添榮附註該事由在該存證信函上，並據其於原審結証稱
    ：「雙方後來因就契約實際價金多少有爭議，我有請雙方來
    協調，該次協調由我主持；買方當天到公司來，也是要付款
    給對方，當時我有就雙方協調內容寫備忘錄，雙方因為對價
    金數額有爭執，所以已經延期了」等語（見原審卷第83頁）
    ，足見；兩造於94年4月12日因價金數額仍存有不同意見，
    又展延付款期日。兩造嗣又協調結果，始於94年7月5日簽訂
    上開協議書，被上訴人於當日付清尾款5,050萬元，上訴人
    則將系爭不動產交付。按系爭買賣不動產契約第3條第5項約
    定：買賣標的甲乙雙方約定於支付尾款同時，依本契約第7
    條規定點交甲方管業等語，上訴人代理人丙○○亦不否認於
    交付尾款同時要點交系爭房屋等情（見本院卷第58頁背面）
    ，且據上訴人委任之代書即證人林美淳證述如上，即本件交
    屋和付清尾款，依照契約第3條第5項是要同時為之等語，系
    爭買賣不動產既於94年7月5日被上訴人交付尾款5,050萬元
    時，上訴人始為交付，被上訴人並無違反系爭契約之約定，
    亦無遲延交付尾款之情事，則上訴人依系爭買賣契約第10條
    第1款約定，訴請被上訴人應給付自94年3月1日起至同年7月
    5日止每逾一日按千分之一計算之滯納金，即洵屬無據。
七、綜上所述，上訴人本於買賣契約約定，請求被上訴人給付滯
    納金6,413,500元，及自起訴狀繕本送達之翌日至清償日止
    ，按年息5%計算之利息，為無理由，其假執行之聲請亦失所
    依附，原審為上訴人敗訴之判決，及駁回假執行之聲請，並
    無不合，上訴意旨猶執詞指摘原判決不當，求予廢棄改判，
    為無理由，應予駁回。
八、本案事實已臻明確，兩造其餘攻擊防禦方法，不足以影響本
    判決結果，爰不一一論述，併此敘明。
據上論結：本件上訴為無理由，依民事訴訟法第449條第1項、第
78條，判決如主文。
中    華    民    國    97    年    4     月    22    日
                  民事第四庭    審判長法  官  黃斐君
                                      法  官  陳蘇宗
                                      法  官  張浴美
以上正本係照原本作成。
如對本判決上訴，須於收受判決送達後20日內向本院提出上訴書
狀，其未表明上訴理由者，應於提出上訴後20日內向本院提出上
訴理由書（須按他造人數附具繕本）。
上訴時應提出委任律師為訴訟代理人之委任狀。具有民事訴訟法
第466條之1第1項但書或第2項之情形為訴訟代理人者，另應附具
律師及格證書及釋明委任人與受任人有該條項所定關係之釋明文
書影本。
                                      書記官  郭振祥
中    華    民    國    97    年    4     月    23    日
                                                      Ｍ


司法院資訊處製作；財團法人民間司法改革基金會備份。
